【裁判字號】    95,交易,48
【裁判日期】    950529
【裁判案由】    業務過失傷害
【裁判全文】
臺灣基隆地方法院刑事判決              95年度交易字第48號
公  訴  人    臺灣基隆地方法院檢察署檢察官
被      告    乙○○
                        樓
上列被告因業務過失傷害案件，經檢察官聲請簡易判決處刑（九
十五年度調偵字第四九號），茲因本院認有刑事訴訟法第四百五
十一條之一第四項但書第三款之情形，改依通常程序並判決如下
：
    主  文
本件公訴不受理。
    理  由
一、本案公訴意旨詳如原聲請簡易判決處刑書之起載（如附件）
    。
二、按告訴乃論之罪，告訴人於第一審辯論終結前得撤回其告訴
    ，又告訴經撤回者，應諭知不受理之判決，刑事訴訟法第二
    百三十八條第一項、第三百零三條第三款分別定有明文。
三、查本件告訴人丙○○、甲○○告訴被告乙○○業務過失傷害
    案件，公訴人認被告係犯刑法第二百八十四條第二項之罪，
    依同法第二百八十七條前段之規定，須告訴乃論。茲據告訴
    人具狀撤回告訴，依照首開說明，本件爰不經言詞辯論，逕
    為諭知不受理之判決。
四、據上論斷，應依刑事訴訟法第三百零三條第三款、第三百零
    七條，判決如主文。
中    華    民    國    95    年    05    月    29    日
                  刑事第五庭審判長法  官  陳志祥
                                  法  官  楊皓清
                                  法  官  陳玉雲
以上正本證明與原本無異。
對於本件判決如有不服，應於收受送達後10日內，向本院提出上
訴書狀，上訴於臺灣高等法院，並按他造當事人之人數附具繕本
。
中    華    民    國    95    年    5     月    30    日
                                  書記官  王毓嫻
附件：
臺灣基隆地方法院檢察署檢察官聲請簡易判決處刑書
                                      95年度調偵字第49號
    被      告  乙○○  男  30歲（民國○○年○○月○日生）
                        住基隆市○○區○○路28巷29號2樓
                        身分證統一編號：Ｚ000000000號
上列被告因業務過失傷害案件，業經偵查終結，認為宜以簡易判
決處刑，茲敘述犯罪事實及證據並所犯法條如下：
        犯罪事實
一、乙○○為營業小客車司機，為從事駕駛業務之人，於民國94
    年12月2日23時45分，駕駛車號168-DB號營業小客車，由基
    隆市○○○路（舊台五線）往新台五線方向行駛，行經無號
    誌之新、舊台五線交叉路口時，應注意能注意而不注意，未
    停讓左側主線車道來車先行，與丙○○所騎乘後載有甲○○
    之車號LCT-490號重型機車發生擦撞，造成機車倒地，致丙○○受有左肘等多處擦傷；甲○○則受有右肘、右膝等多處
    擦傷等傷害。
二、案經丙○○、甲○○訴由基隆市警察局第三分局報告偵辦。
        證據並所犯法條
一、訊據被告乙○○固不否認於上揭時地肇事，惟辯稱：是告訴
    人自己撞到伊車，然後彈出去云云。經查，上揭犯罪事實業
    據被害人丙○○、甲○○指訴綦詳，並有驗傷診斷書2紙、
    道路交通事故調查報告表、照片16張、道路交通事故現場圖
    等在卷可資佐證。本件車禍經送台灣省基宜區車輛行車事故
    鑑定委員會鑑定，認為乙○○駕駛營小客車行經無號誌新舊
    台五路口，未停讓左側主線車道來車先行，致與丙○○機車
    撞及，為肇事主因。丙○○騎乘重型機車行經無號誌新舊台
    五路口，未減速慢行作隨時停車之準備，致與程車撞及，為
    肇事次因，有該委員會95年4月24日基宜鑑字第0955001144
    號鑑定意見書附卷可稽。被告所辯顯係事後卸責之詞，不足
    採信。被告駕車過失之行為，與告訴人等之傷害間，具有相
    當因果關係，其犯嫌應堪認定。
二、核被告乙○○所為，係犯刑法第284條第2項前段之業務過失
    傷害罪嫌，一行為觸犯二個業務過傷害罪名，請依同法第55
    條處斷。
三、依刑事訴訟法第451條第1項聲請逕以簡易判決處刑。
    此致
臺灣基隆地方法院基隆簡易庭
中    華    民    國    95    年    4     月    26    日
                              檢察官  丁  ○  ○
本件正本證明與原本無異
中    華    民    國    95    年    4     月    28    日
                              書記官  潘  健  安
附錄所犯法條：
刑法第284條第2項前段
從事業務之人，因業務上之過失傷害人者，處1年以下有期徒刑
、拘役或1 千元以下罰金，致重傷者，處 3 年以下有期徒刑、
  拘役或 2 千元以下罰金。


司法院資訊處製作；財團法人民間司法改革基金會備份。
